【裁判字號】    99,小上,13
【裁判日期】    990624
【裁判案由】    履行協議書
【裁判全文】
臺灣新竹地方法院民事裁定              99年度小上字第13號
上  訴  人  甲○○
被上訴人    乙○○
上列當事人間履行協議書事件，上訴人對於中華民國99年 4月28
日本院新竹簡易庭99年度竹小字第81號小額訴訟事件第一審判決
提起上訴，本院裁定如下：
    主  文
上訴駁回。
第二審訴訟費用新臺幣壹仟伍佰元由上訴人負擔。
    理  由
一、按對於小額程序之第一審裁判，得上訴或抗告於管轄之地方
    法院，其審判以合議行之。對於前項第一審裁判之上訴或抗
    告，非以其違背法令為理由，不得為之。又上訴狀內應記載
    上訴理由，表明下列各款事項：（一）原判決所違背之法令
    及具體內容。（二）依訴訟資料可認為原判決有違背法令之
    具體事實。民事訴訟法第436條之24及第436條之25分別定有
    明文。又依同法第436條之32第2項準用同法第468條及第469
    條第1款至第5款之規定，判決不適用法規或適用不當者，為
    違背法令；而判決有同法第469條第 1款至第5款情形之一者
    ，為當然違背法令。是當事人就小額訴訟事件第一審判決提
    起上訴，如依同法第436條之32第2項準用同法第 468條之規
    定，以原審判決有不適用法規或適用法規不當為理由時，其
    上訴狀或理由書應有具體之指摘，並揭示該法規之條項或其
    內容；若係成文法以外之法則，應揭示該法則之旨趣；倘為
    司法院解釋或判例，則應揭示該判解之字號或其內容。如依
    同法第436條之32第2項準用同法第469條第 1款至第5款之規
    定，以原審判決有同法第469條第 1款至第5款情形為理由時
    ，其上訴狀或理由書，應揭示合於該條款之事實。倘上訴狀
    或理由書未依此項方法表明，或其所表明者，顯與上開法條
    規定之情形不符時，即難認為已對原審判決之違背法令有具
    體之指摘，其上訴自難認為合法，最高法院71年臺上字第31
    4號判例可資參照。
二、本件上訴人對原審小額訴訟之第一審判決提起上訴，核其上
    訴理由，無非以：上訴人先前對被上訴人提起不再履行兩造
    離婚協議書支付房屋費用之訴訟，嗣後經上訴人撤回。按兩
    造離婚協議書第 3條約定：「甲方（即被上訴人，下同）與
    乙方（即上訴人，下同）雙方同意完成離婚登記，甲方與乙
    方雙方同意將甲方與乙方雙方共同所有之新竹市○區○○路
    177號12樓之4之房屋賣出，並且將房屋賣出及家具、電器轉
    賣之所得扣除房屋所有一切之費用後之淨利所得，由甲方與
    乙方雙方平均分得。未賣出之期間，所有有關房屋之支出（
    如房貸、電費、水費... 等），都由甲方與乙方雙方平均支
    出。如有出租，租金收入扣除所有有關房屋之支出後，再由
    甲方與乙方雙方平均分得，直至賣出為止。在未賣出之期間
    ，如有一方無法支付在當月月底前所有有關房屋之支出時，
    房屋所有權將無條件歸由另一方所有，不得異議。」惟被上
    訴人簽立協議書起至今已一年半，均未如約將房屋賣出，如
    今又要求上訴人支付房屋費用，實不合理，原審竟仍准許被
    上訴人之請求，自屬違誤，應予廢棄。並聲明：（一）原判
    決廢棄。（二）被上訴人在第一審之訴及假執行之聲請駁回
    。（三）第一審、第二審訴訟費用由被上訴人負擔。（四）
    被上訴人不得追討民國97年 7月起門牌號碼新竹市○區○○
    路177號12樓之4房屋之所有相關費用。（五）被上訴人應將
    門牌號碼新竹市○區○○路177號12樓之4房屋賣出並依約給
    付上訴人，或被上訴人以新台幣 165萬元向上訴人購買上訴
    人就上開房屋之應有部分。
三、經查：
（一）上訴人之上訴聲明中，關於「被上訴人不得追討民國97年
      7月起門牌號碼新竹市○區○○路177號12樓之 4房屋之所
      有相關費用」、「被上訴人應將門牌號碼新竹市○區○○
      路177號12樓之4房屋賣出並依約給付上訴人，或被上訴人
      以新台幣 165萬元向上訴人購買上訴人就上開房屋之應有
      部分」部分，係兩造於原審所均未曾聲明過者，實屬訴外
      主張，自非合法上訴，縱認此部分係上訴人提起反訴，按
      民事訴訟法第 436條之27規定，當事人於小額訴訟程序之
      第二審程序，不得為訴之變更、追加或提起反訴，是此部
      分上訴人所為之反訴，於法尚有不合，無從准許，先予敘
      明。
（二）次查，上訴人前開上訴理由之內容，並未具體說明原審判
      決之認定有何不適用法規或適用法規不當之情形，亦未揭
      示違反法規之條項或其內容，及合於民事訴訟法第468 條
      、第 469條所列各款之事實，至多係就第一審判決有關取
      捨證據、認定事實之職權行使而為指摘，當屬無據。
（三）綜上，上訴人提起本件上訴，與民事訴訟法第 436之27之
      規定不符，亦與民事訴訟法第468條、第469條第1款至第5
      款所定要件尚不相合，且係就原審取捨證據、認定事實之
      職權行使所為之指摘，尚難認已就原審判決有何「不適用
      法規」、「適用法規不當」或民事訴訟法第469條第1款至
      第 5款之情形加以具體指摘，則依據首開說明，自應認其
      上訴為不合法，應予裁定駁回，併將本件訴訟費用計算如
      主文所示。
四、依民事訴訟法第436條之32第2項、第444條第1項前段、第
     436條之19第1項、第95條、第78條，裁定如主文。
中    華    民    國    99    年    6     月    24    日
                  民事第二庭  審判長法  官   蔡孟芳
                                    法  官   高敏俐
                                    法  官   羅惠雯
以上正本係照原本做成。
本裁定不得抗告。
中    華    民    國    99    年    6     月    24    日
                                    書記官   李勻淨

司法院資訊處製作；財團法人民間司法改革基金會備份。
